臺灣高等法院臺南分院刑事判決
111年度原金上訴字第20號
上  訴  人  
即  被  告  丁信傑



選任辯護人  陳正芳律師
上  訴  人  
即  被  告  高亜倫



指定辯護人  池美佳律師
上列上訴人等因詐欺等案件，不服臺灣臺南地方法院111年度原
金訴字第1號中華民國111年6月30日第一審判決（起訴案號：臺
灣臺南地方檢察署110年度偵字第5403號），提起上訴，本院判
決如下：
    主  文
丁信傑、高亜倫上訴均駁回。
    理  由
一、民國110年6月18日修正施行之刑事訴訟法第348條規定：「
    上訴得對於判決之一部為之。對於判決之一部上訴者，其有
    關係之部分，視為亦已上訴。但有關係之部分為無罪、免訴
    或不受理者，不在此限。上訴得明示僅就判決之刑、沒收或
    保安處分一部為之」。查本案於上述規定修正施行之後111
    年9月21日始繫屬於本院（見本院卷第3頁），上訴之效力及
    範圍應依修正後第348條規定。而原審判決後，被告均明示
    僅針對刑之部分上訴（見本院卷第11-15、21頁上訴狀），
    檢察官、被告及辯護人均同意本院僅就原判決被告量刑事項
    進行證據調查及辯論（本院卷第117-118頁審理筆錄參照）
    。因此，本件審判範圍僅就被告量刑妥適與否進行審理，本
    案犯罪事實、所犯法條及論罪、沒收之認定，當事人均沒有
    爭執，均引用第一審判決書所記載之事實、證據、論罪（如
    附件），合先敘明。
二、被告上訴意旨略以：
　㈠被告丁信傑上訴意旨略以：被告丁信傑對其所犯組織犯罪條
    例第3條第1項後段之參與犯罪組織罪部分，自警詢、偵查及
    原審均自白犯罪，依同條例第8條第1項後段規定，應減輕其
    刑，雖被告所犯參與犯罪組織犯行（應僅有附表一編號1） 
    應與被告加入本案詐欺集團所犯之第一次加重詐欺取財、洗
    錢等罪屬想像競合犯，從一重之加重詐欺取財罪處斷，但就
    此減輕其刑之事由，亦應於量刑時加以審酌，始為適法。原
    判決就此部分，未予判決理由中說明，容有未當。又被告原
    係看臉書徵才廣告應徵工作，直至受指示提領被害人款項時
    ，才確知係擔任詐欺集團車手，雖罪責難免，但請審酌被告
    並無前科，素行良好，犯罪時無工作，因經濟因素而犯本案
    ，且犯後坦承犯行，態度良好，經此教訓，應無再犯之虞，
    原審判處被告如原判決附表一編號1-3所示之刑，並定應執
    行有期徒刑1年4月，且未予被告緩刑諭知，應嫌過重，上訴
    請求量處被告較輕之刑，並予緩刑宣告，另提出被告丁信傑
    患有憂鬱症之診斷證明為據。
　㈡被告高亜倫上訴意指略以：被告高亜倫坦承犯行，業已知所
    悔悟，且被告非實際詐騙被害人之人，惡性尚應不重，目前
    亦因擔任詐欺集團車手遭他院追訴審理，已付出慘痛代價，
    原審未審酌上述情狀，量刑失之過重，上訴請求判處較輕之
    刑。
三、駁回上訴之理由
　㈠按量刑之輕重，係事實審法院得依職權自由裁量之事項，茍
    已斟酌刑法第57條各款所列情狀而未逾越法定刑度，亦無明
    顯違背罪刑相當原則，不得遽指為違法；上級法院對於下級
    法院之職權行使，原則上應予尊重。
　㈡原審審理後，審酌被告二人不思以正當途徑獲取財富，為貪
    圖報酬，接受詐欺集團成員之指揮，從事集團式詐騙、洗錢
    行為分工，致難以追查詐欺集團上游，破壞社會秩序及治安
    ；犯罪後尚能坦承犯行（含自白洗錢部分之犯行），並衡量
    其等參與詐騙之金額、被害人所受損害，參與犯罪集團之程
    度；被告丁信傑在本件犯行前尚無前科紀錄，暨其於本院所
    述其教育程度為○○畢業，目前從事○○○○工作，家庭生活狀況
    普通，因當時無工作，經濟困難而犯本案等情狀；被告高亜
    倫在本件犯行前已有詐欺取財犯行，仍再犯本案，暨其於本
    院所述其教育程度為○○畢業，從事○○，尚未結婚，有媽媽需
    要扶養，是因朋友介紹，加入本案詐騙集團等情狀，分別量
    處被告丁信傑如附表一編號1所示之刑（有期徒刑1年2月、1
    年2月、1年2月），並定應執行刑為有期徒刑1年4月確定；
    高亜倫如原判決附表一編號1所示之刑（有期徒刑1年3月、1
    年3月、1年3月），並說明考量高亜倫除本案外，尚有多件
    加重詐欺取財案件在法院審理中，部分並經判決有罪，為高
    亜倫聽審利益，減少不必要之重複裁判等情，未就高亜倫部
    分定應執行刑，核其認事用法均無不當，量刑亦均已寬容。
　㈢被告丁信傑、高亜倫雖以前詞上訴主張原審量刑過重。查原
    審量刑時業已審酌被告二人上訴請求再從輕量刑之其等均坦
    承犯行，於詐欺集團並非核心成員，犯後態度良好等項，均
    已經原審於量刑時為具體審酌，又被告二人所犯之加重詐欺
    取財罪，其最輕法定本刑為1年以上有期徒刑，原審就被告
    丁信傑、高亜倫所犯如附表一編號1-3所示各罪分別均僅量
    處有期徒刑1年2月、1年3月，均僅在法定最輕本刑以上酌加
    2-3月，相對被害人遭詐騙之金額（詳如附表一各編號所示
    ），原審量刑已屬寬縱，尤其原審就被告丁信傑所定之應執
    行刑，亦僅在判處之最長刑期（1年2月）之上酌加2月，實
    難認有何過重之情事。原判決就被告丁信傑如附表一編號1
    所犯之參與犯罪組織罪，雖在論罪科刑欄之理由說明中，漏
    未敘明被告丁信傑如附表一編號1所示犯行雖因成立想像競
    合犯，從一重之三人以上共同詐欺取財罪處斷，以致無法援
    引組織犯罪條例第8條第1項規定減輕其刑，但此部分仍得作
    為量刑審酌事項之旨，稍有疏漏，應予補充，但觀諸原判決
    就被告丁信傑如附表一編號1所示之犯行，本質上係犯三人
    以上共同詐欺取財罪、洗錢罪及參與犯罪組織罪等三罪，相
    對附表一編號2、3本質上均僅犯三人以上共同詐欺取財罪、
    洗錢罪等二罪，其犯罪情節較重，但原審就被告丁信傑如附
    表一編號1至3所示各犯行，均同量處有期徒刑1年2月，堪認
    原判決於量刑時，已就組織犯罪條例第8條第1項之意旨加以
    審酌。是以，縱原判決就此部分之理由說明稍有疏漏，但依
    上述說明，本院無從僅以此即認應量處被告更輕之刑。綜上
    ，被告二人分別以前詞上訴主張原審量刑或所定之應執行刑
    （僅被告丁信傑部分）過重，其等上訴應均無理由。
　㈣被告丁信傑雖又以其係因經濟因素，一時失慮而犯本案，且
    犯後坦承犯行，態度良好，應予其自新機會為由，指摘原判
    決未對其為緩刑宣告為未當。惟本件被告丁信傑擔任車手領
    取之如附表一編號1-3所示被害人遭詐騙款項，其中最低之
    金額達29萬5千元，各被害人所受之損害嚴重，且其提領被
    害人受詐騙款項之次數又非僅一次，迄今又尚未與各被害人
    達成和解，賠償損害，獲致各該被害人之諒解，是本院認縱
    被告前無犯罪前科（詳臺灣高等法院被告前案紀錄表，見本
    院卷第49頁），犯後坦承犯行，然審酌上情，亦認不宜對被
    告丁信傑為緩刑宣告，原判決未對其宣告緩刑，亦無不當，
    被告丁信傑此部分上訴，亦無理由。
　㈤綜上所述，被告丁信傑、高亜倫之上訴均無理由，應予駁回
    。
據上論斷，應依刑事訴訟法第368條，判決如主文。
本案經檢察官柯博齡提起公訴，檢察官章京文到庭執行職務。
中　　華　　民　　國　　111 　年　　11　　月　　8 　　日
                  刑事第四庭    審判長法　官  蔡廷宜  
                                      法　官  翁世容 
                                      法　官  林坤志
以上正本證明與原本無異。
如不服本判決應於收受送達後20日內向本院提出上訴書狀，其未
敘述上訴理由者，並得於提起上訴後20日內向本院補提理由書（
均須按他造當事人之人數附繕本）「切勿逕送上級法院」。
　　　　　　　　　　　　　　　　　　　書記官  凌昇裕
中　　華　　民　　國　　111 　年　　11　　月　　8 　　日
附錄本案論罪科刑法條：　
組織犯罪防制條例第3條
發起、主持、操縱或指揮犯罪組織者，處3年以上10年以下有期
徒刑，得併科新臺幣1億元以下罰金；參與者，處6月以上5年以
下有期徒刑，得併科新臺幣1千萬元以下罰金。但參與情節輕微
者，得減輕或免除其刑。
具公務員或經選舉產生之公職人員之身分，犯前項之罪者，加重
其刑至二分之一。
犯第1項之罪者，應於刑之執行前，令入勞動場所，強制工作，
其期間為3年。
前項之強制工作，準用刑法第90條第2項但書、第3項及第98條第
2項、第3項規定。
以言語、舉動、文字或其他方法，明示或暗示其為犯罪組織之成
員，或與犯罪組織或其成員有關聯，而要求他人為下列行為之一
者，處3年以下有期徒刑，得併科新臺幣3百萬元以下罰金：
一、出售財產、商業組織之出資或股份或放棄經營權。
二、配合辦理都市更新重建之處理程序。
三、購買商品或支付勞務報酬。
四、履行債務或接受債務協商之內容。
前項犯罪組織，不以現存者為必要。
以第5項之行為，使人行無義務之事或妨害其行使權利者，亦同
。
第5項、第7項之未遂犯罰之。
中華民國刑法第339條之4
犯第339條詐欺罪而有下列情形之一者，處1年以上7年以下有期
徒刑，得併科1百萬元以下罰金：
一、冒用政府機關或公務員名義犯之。
二、三人以上共同犯之。
三、以廣播電視、電子通訊、網際網路或其他媒體等傳播工具，
    對公眾散布而犯之。
前項之未遂犯罰之。
洗錢防制法第14條
有第二條各款所列洗錢行為者，處7年以下有期徒刑，併科新臺
幣5百萬元以下罰金。
前項之未遂犯罰之。
前二項情形，不得科以超過其特定犯罪所定最重本刑之刑。
附件:       臺灣臺南地方法院刑事判決
111年度原金訴字第1號
公　訴　人　臺灣臺南地方檢察署檢察官
被　　　告　丁信傑　男　(民國00年00月00日生)
　　　　　　　　　　身分證統一編號：Z000000000號
　　　　　　　　　　住臺南市○區○○路000巷00號
　　　　　　　　　　居臺南市○區○○○街00號
選任辯護人　楊鎮謙律師
(法扶律師)　　　　　
被　　　告　高亜倫　男　(民國00年0月0日生)
　　　　　　　　　　身分證統一編號：Z000000000號
　　　　　　　　　　住臺中市○○區○○路0段000○0號
　　　　　　　　　　現於法務部矯正署臺中監獄臺中分監
選任辯護人　蔡佳渝律師
(法扶律師)　　　　　
上列被告因詐欺等案件，經檢察官提起公訴（110年度偵字第540
3號），被告於準備程序中就被訴事實為有罪之陳述，經本院合
議庭裁定由受命法官獨任進行簡式審判程序審理，判決如下：
    主  文
丁信傑犯如附表編號1至3論罪科刑欄所示之罪，各處如附表編號
1至3論罪科刑欄所示之刑及沒收。應執行有期徒刑壹年肆月。未
扣案丁信傑犯罪所得合計新臺幣壹萬肆仟元沒收，於全部或一部
不能沒收或不宜執行沒收時，追徵其價額。
高亜倫犯如附表編號1至3論罪科刑欄所示之罪，各處如附表編號
1至3論罪科刑欄所示之刑及沒收。
    事實及理由
一、丁信傑於民國109年11月中旬，瀏覽臉書社群網站而與真實
    姓名年籍不詳通訊軟體LINE暱稱為「張雅婷客服」、「張智
    傑」之成年人聯繫後，互加為通訊軟體LINE之好友，加入真
    實姓名年籍不詳通訊軟體LINE暱稱為「張雅婷客服」、「張
    智傑」、通訊軟體微信暱稱「賭聖」、「薩科」及其他不詳
    姓名成年人所組成之3 人以上，以實施詐術為手段，所組成
    具有持續性及牟利性之有結構性組織之詐欺集團。其預見依
    詐欺集團成員指示提供帳戶及提領帳戶內金錢，可供作為詐
    取被害人金錢及洗錢之用，然為獲取報酬，即令提供帳戶及
    提領帳戶內金錢供詐欺集團詐取被害人金錢及洗錢之用亦不
    違反其本意，而與詐欺集團內其他成員及高亜倫（所涉參與
    犯罪組織罪部分，另案經本院110年度原金訴字第1號判決有
    罪確定）共同基於詐欺、洗錢之犯意聯絡，意圖為自己不法
    之所有，由丁信傑擔任提款車手，且提供其所申辦之凱基商
    業銀行○○分行（下稱凱基銀行○○分行）帳號000-0000000000
    00000000 號）帳戶及台新國際商業銀行○○分行（下稱台新
    銀行○○分行）帳號000-00000000000000帳戶資料予詐欺集團
    ，供作被害人匯入被詐騙金錢之帳戶，且依「張智傑」指示
    自上開帳戶提領被害人遭詐騙而匯入之金錢，並抽取報酬後
    再將餘款交予高亜倫。高亜倫則擔任收水車手，負責收取丁
    信傑所提領交付之金錢，並抽取報酬後再將餘款交予詐欺集
    團之其他成員。丁信傑、高亜倫即與詐欺集團內其他成員共
    同基於詐欺、洗錢之犯意聯絡，由詐欺集團內之不詳成員先
    以如附表編號1至3詐欺事實欄內所示之方式詐取翁春雄、蔣
    嬿萍、李雨蓁等人如附表編號1至3詐欺事實欄內所示之金錢
    ，再由丁信傑依「張智傑」指示，於如附表編號1至3提領及
    交付經過欄內所示之時間、地點，提領上開帳戶內之金錢後
    ，扣除報酬後將餘款交予高亜倫。高亜倫收受上開金錢後，
    再依「張智傑」指示，於如附表編號1至3提領及交付經過欄
    內所示之時間、地點，扣除報酬後將餘款交予詐欺集團綽號
    「賭聖」之成員，因而產生遮斷資金流動軌跡以逃避國家追
    訴處罰之效果，掩飾詐欺犯罪所得。
二、前項犯罪事實，有下列證據足資證明：
  ㈠證人即告訴人翁春雄於警詢中之證述，及卷附郵政跨行匯款
    申請書（警卷第101頁）、告訴人翁春雄遭詐騙之LINE對話
    及手機通話紀錄（警卷第103至105頁）、告訴人翁春雄內政
    部警政署反詐騙諮詢專線紀錄表、受理詐騙帳戶通報警示簡
    便格式表、金融機構聯防機制通報單、受理各類案件紀錄表
　　、受理刑事案件報案三聯單（警卷第107至115頁）可憑。
　㈡卷附臺灣臺南地方檢察署111年3月14日南檢文毅110偵5403
　　字第1119017483號函及附件（本院卷第39至43頁）、臺南市
    政府警察局第六分局111年3月22日南市警六字第1110166885
    號函附職務報告及本院111年3月29日公務電話紀錄（本院卷
    第69至73頁）、杜鈞懿（被害人蔣嬿萍之子）合作金庫銀行
    三重分行帳戶開戶資料及交易明細、取款憑條、匯款申請書
    （警卷第147至155頁）可憑。　
　㈢證人即被害人李雨蓁於警詢中之證述，及卷附國泰世華銀行
    匯出匯款憑證（警卷第123-125頁）、被害人李雨蓁遭詐騙
    之LINE對話紀錄（警卷第127至131頁）、被害人李雨蓁內政
    部警政署反詐騙諮詢專線紀錄表、受理詐騙帳戶通報警示簡
    便格式表、金融機構聯防機制通報單、受理各類案件紀錄表
    、受理刑事案件報案三聯單（警卷第133至141頁）可憑。
　㈣同案被告高亜倫、丁信傑於警詢、偵查中之供述，及卷附丁
    信傑凱基銀行○○分行帳戶之存摺封面及交易明細（警卷第21
    頁）、台新銀行○○分行帳戶之存摺封面及交易明細（警卷第
    23頁）、凱基銀行○○分行帳戶開戶資料、台幣存摺對帳單、
    ATM交易查詢（警卷第25至33頁）、台新銀行○○分行帳戶基
    本資料、資金往來明細（警卷第35至39頁）、被告丁信傑交
    款後對被告高亜倫所拍攝之背影照片（警卷第41頁）、被告
    2人交收款項地點之GOOGLE地圖街影照片（警卷第43至47頁
    ）、現場及路口監視錄影器影像光碟及現場及路口監視錄影
    器影像翻拍照片（警卷第49至52頁）、被告丁信傑與「張雅
    婷客服」及「張智傑」之LINE對話紀錄（警卷第55至82頁）
    可以佐證。
  ㈤被告丁信傑於警詢中之供述、被告高亜倫於警詢中之自白；
    及被告丁信傑、高亜倫2人於偵查及於本院審理中之自白。
三、論罪科刑：
  ㈠核被告丁信傑所為，係犯組織犯罪防制條例第3條第1項後段
    之參與犯罪組織罪、刑法第339條之4第1項第2款之3人以上
    共同犯詐欺取財罪、洗錢防制法第2條第2款、第14條第1項
    之一般洗錢罪；被告高亜倫所為，係犯刑法第339條之4第1
    項第2款之3人以上共同犯詐欺取財罪、洗錢防制法第2條第2
    款、第14條第1項之一般洗錢等罪。
　㈡被告2人與「張智傑」、「張雅婷客服」、「賭聖」、「薩科
    」及所屬詐欺集團其他成員間，有犯意聯絡及行為分擔，均
    應論以共同正犯。
    　　被告丁信傑所犯上開參與犯罪組織及如附表編號1所示
　　第一次犯3人以上共同犯詐欺取財及一般洗錢3罪間，係一行
　　為觸犯數罪名之想像競合犯，應依刑法第55條規定，從一重
　　之3人以上共同詐欺取財罪處斷；又其所犯如附表編號2、3
　　所示2次3人以上共同犯詐欺取財及一般洗錢2罪間，均係一
　　行為觸犯數罪名之想像競合犯，各應依刑法第55條規定，分
　　別從一重之刑法第339條之4第1項第2款3人以上共同詐欺取
　　財罪處斷。
　　    被告高亜倫所犯如附表編號1至3所示3次3人以上共同犯
　　詐欺取財及一般洗錢2罪間，均係一行為觸犯數罪名之想像
　　競合犯，各應依刑法第55條規定，分別從一重之刑法第339
　　條之4第1項第2款3人以上共同詐欺取財罪處斷。
　　    另被告2人所犯上開洗錢罪部分於偵審中均自白犯罪，
　　得依洗錢防制法第16條第2項規定減輕其刑，然因均適用刑
　　法第55條規定，分別從一重之刑法第339條之4第1項第2款3
    人以上共同詐欺取財罪處斷，尚無從再援引洗錢防制法第16
    條第2項規定減輕其刑，惟此部分仍得作為量刑審酌事項，
　　附此敘明。
　　　　被告丁信傑如附表編號2、3所示犯行雖各有多次提款行
        為，然其時間緊接，且在同一地點持續提領，顯係基於
        同一次提領詐欺所得金額犯意所為，在刑法評價上各個
        行為之獨立性薄弱，難以強行割裂，應係數個同種舉動
        之反覆施行，應包括予以評價為同一行為之接續犯，應
        各論以一罪。
　　    被告2人所犯如附表編號1至3所示3次3人以上共同詐欺
        取財罪，犯意各別，行為互殊，各應分論併罰。
  ㈢爰審酌被告2人不思以正當途徑獲取財富，為貪圖報酬，接受
    詐欺集團成員之指揮，從事集團式詐騙、洗錢行為分工，致
    難以追查詐欺集團上游，破壞社會秩序及治安；犯罪後尚能
    坦承犯行（含自白洗錢部分之犯行），並衡量其等參與詐騙
    之金額、被害人所受損害，參與犯罪集團之程度；被告丁信
    傑在本件犯行前尚無前科紀錄，暨其於本院所述其教育程度
    為○○畢業，目前從事○○警衛工作，家庭生活狀況普通，本次
    提供帳戶幫助詐騙集團領錢，是因為經濟困難，這件事是發
    生在其當○○警衛之前，當時沒有工作等智識程度、家庭生活
    狀況等一切情狀；被告高亜倫在本件犯行前已有詐欺取財犯
    行，仍再犯本案，暨其於本院所述其教育程度為○○畢業，從
    事○○，尚未結婚，有媽媽需要扶養，會加入集團是因為當初
    有朋友介紹，他有欠錢，誘惑很大，以為是正常工作，加入
    後才知道是詐騙集團等智識程度、家庭生活狀況等一切情狀
    ，分別量處如主文所示之刑，並就被告丁信傑部分定其應執
    行刑（被告高亜倫部分未定其應執行刑理由詳後述）。
　㈣另按「關於數罪併罰之案件，如能俟被告所犯數罪全部確定
　　後，於執行時，始由該案犯罪事實最後判決之法院所對應之
　　檢察署檢察官，聲請該法院裁定之，無庸於每一個案判決時
　　定其應執行刑，則依此所為之定刑，不但能保障被告（受刑
　　人）之聽審權，符合正當法律程序，更可提升刑罰之可預測
　　性，減少不必要之重複裁判，避免違反一事不再理原則情事
　　之發生。」（最高法院110年度台抗大字第489號裁定參照）
　　。依卷附臺灣高等法院被告前案紀錄表所載，被告高亜倫除
　　本案外，另有本院及他院多件詐欺案件且有部分經判決有罪
    。從而，本院就被告高亜倫所犯上開3罪所處之有期徒刑
　　不定其應執行刑，以保障被告之聽審權，符合正當法律程序
    ，減少不必要之重複裁判，避免違反一事不再理原則情事
　　之發生，附此說明。　　　
四、另按「106年4月19日修正公布之組織犯罪防制條例第3條第3
　  項規定：「犯第1項之罪者，應於刑之執行前，令入勞動場
　  所，強制工作，其期間為3年。」（嗣107年1月3日修正公布
　  第3條，但本項並未修正）就受處分人之人身自由所為限制
　  ，違反憲法比例原則及憲法明顯區隔原則之要求，與憲法第
　  8條保障人身自由之意旨不符，應自本解釋公布之日起失其
　  效力」（110年12月10日大法官釋字第812號解釋參照）。是
　  本件被告丁信傑雖成立組織犯罪防制條例第3條第1項後段之
　  參與犯罪組織罪，惟依上開大法官釋字第812號解釋，組織
　  犯罪防制條例第3條第3項已失其效力，尚不得依該規定諭知
　  強制工作，附此說明。
五、沒收
  ㈠被告丁信傑本案3次犯行所得之報酬為依序為5千元、5千元、
    4千元業據其供明在卷（警卷第8頁、偵卷第31至32頁），是
    其犯罪所得均應依刑法第38條之1第1項規定宣告沒收，於全
    部或一部不能沒收或不宜執行沒收時，各應依刑法第38條之
    1第3項規定追徵其價額。
　㈡被告高亜倫本案3次犯行所得之報酬為收取金額之1%，業據其
    供明在卷（警卷第18頁），是其所得之報酬為依序為2950元
    、3450元、3660元均應依刑法第38條之1第1項規定宣告沒收
    ，於全部或一部不能沒收或不宜執行沒收時，各應依刑法第
    38條之1第3項規定追徵其價額。
　　    另起訴書雖載被告高亜倫犯罪所得為5萬元，惟被告高
　　亜倫於警詢中即供稱其所得之報酬為收取金額之1%（警卷第
    18頁）；於偵查中亦供稱其109年11月16日在臺南收錢後獲
    得之報酬約8千元至1萬2千元（偵卷第79頁），此金額亦與
　　收取金額之1%（依序為2950元、3450元、3660元，合計1萬
    零60元）接近。至於被告高亜倫於警詢中雖曾供稱「我總共
    拿新臺幣5萬多元」（警卷第19頁），惟其供述係指「從事
    詐欺犯罪期間」之全部獲利（警卷第19頁）而非僅限於本案
    3次犯行之獲利。是本院以被告於警詢中所稱之收取金額之1
    %（依序為2950元、3450元、3660元）作為認定被告高亜倫
    獲取報酬之金額，併此敘明。
六、依刑事訴訟法第273條之1、第299條第1項前段、第310條之2
    、第454條，組織犯罪防制條例第3條第1項後段，洗錢防制
    法第14條第1項，刑法第11條前段、第28條、第339條之4第1
    項第2款、第38條之1第1項前段、第3項、第51條第5款、第5
    5條，刑法施行法第1條之1，判決如主文。
七、如不服本件判決，得自收受送達之日起20日內，向本院提出
    上訴狀，上訴於臺灣高等法院臺南分院。
本案經檢察官柯博齡提起公訴；檢察官吳惠娟到庭執行職務。
中　　華　　民　　國　　111 　年　　6 　　月　　30　　日
                    刑事第一庭法　官   鄭文祺
以上正本證明與原本無異。
如不服本判決應於收受本判決後20日內向本院提出上訴書狀，並
應敘述具體理由。其未敘述上訴理由者，應於上訴期間屆滿後20
日內向本院補提理由書狀（均須按他造當事人之人數附繕本）「
切勿逕送上級法院」。 
　　　　　　　　　　　　　　　書記官　　黃政偉　　　　　　　
中　　華　　民　　國　　111 　年　　6 　　月　　30　　日
附表一：
編號 詐  欺  事  實 提領及交付經過 論罪科刑 1   詐欺集團不詳成員於109年11月24日17時54分許，以電話聯絡翁春雄，並佯稱係翁大雄之姪子，表示已更改電話，並請翁春雄加入通訊軟體LINE 。其後，該詐欺集團不詳成員復於同年月26日上午9時47分許 ，聯絡翁春雄並佯稱 有急用欲借款新臺幣（下同）30萬元云云 ，使翁春雄因而陷於錯誤，依指示於109年11月26日上午10時48分許，在南投縣○○鎮○○路000○0號集集郵局，臨櫃匯款30萬元，至丁信傑上開凱基銀行○○分行帳戶。  丁信傑依詐欺集團成員「張智傑」指示於109年11月26日11時59分許，在臺南市○○區○○路0段000號凱基銀行臺南分行，臨櫃自其上開凱基銀行○○分行帳戶提領30萬元，並抽取報酬5千元後，於同日12時14分許，在臺南市○區○○路0段000巷口將餘額29萬5千元交予高亜倫。     高亜倫收取上 開29萬5千元，與附表編號2所收取之34萬5千元，合計64萬元後，旋持至臺南市南區健康路2段附近之八方雲集餐廳，扣除其應得之報酬即收取金額之1%（6400元；2950元＋3450元＝6400元）後，再將餘額放在該餐廳之廁所，交予詐欺集團綽號「賭聖」之成員。  　 丁信傑犯三人以上共同犯詐欺取財罪，處有期徒刑壹年貳月。 未扣案之丁信傑犯罪所得新臺幣伍仟元沒收，於全部或一部不能沒收或不宜執行沒收時，追徵其價額。  高亜倫犯三人以上共同犯詐欺取財罪，處有期徒刑壹年參月。 未扣案之高亜倫犯罪所得新臺幣貳仟玖佰伍拾元沒收，於全部或一部不能沒收或不宜執行沒收時，追徵其價額。 2   詐欺集團成員於109年11月26日12時32分前之某時，假冒蔣嬿萍之親友與蔣嬿萍聯絡，佯稱需借款急用云云，使蔣嬿萍陷於錯誤，而依指示於109年11月26日12時32分許，在新北市三重區之合作金庫銀行三重分行，臨櫃自其子杜鈞懿之合作金庫銀行帳戶，匯款35萬元，至丁信傑上開台新銀行○○分行帳戶。  丁信傑依詐欺集團成員「張智傑」指示： 1.於109年11月26日12時48分許，在臺南市○區○○路0段000號台新銀行○○分行，臨櫃自其上開台新銀行○○分行帳戶提領33萬元。 2.於同日12時54分許，在同一銀行，持提款卡操作自動櫃員機提領2萬元。 丁信傑提領上開金錢後，從中抽取5千元作為報酬，並 於同日13時3分許 ，在臺南市○區○○路0段000巷0號前，將餘額34萬5千元交予高亜倫。     高亜倫收取上 開34萬5千元及附表編號1所示之29萬5千元，合計64萬元後，旋持至臺南市南區健康路2段附近之八方雲集餐廳，扣除其應得之報酬即收取金額之1%（6400元；2950元＋3450元＝6400元）後，再將餘額放在該餐廳之廁所，交予詐欺集團綽號「賭聖」之成員。  丁信傑犯三人以上共同犯詐欺取財罪，處有期徒刑壹年貳月。 未扣案之丁信傑犯罪所得新臺幣伍仟元沒收，於全部或一部不能沒收或不宜執行沒收時，追徵其價額。  高亜倫犯三人以上共同犯詐欺取財罪，處有期徒刑壹年參月。 未扣案之高亜倫犯罪所得新臺幣參仟肆佰伍拾元沒收，於全部或一部不能沒收或不宜執行沒收時，追徵其價額。 3 詐欺集團不詳成員於109年11月26日10時44分許，假冒李雨蓁之姪子「李秉翰」，以電話及通訊軟體LINE與李雨蓁聯絡，佯稱其與朋友合資做代購生意，尚欠37萬元貨款，欲借款先支付貨款，等下星期領到錢即可還款云云，使 李雨蓁因而陷於錯誤 ，依指示於109年11月26日14時21分許，在桃園市○○區○○○路000號國泰世華銀行○○分行，臨櫃自其夫蔡松霖之國泰世華銀行帳戶，匯款37萬元，至丁信傑上開凱基銀行○○分行帳戶。   丁信傑依詐欺集團成員「張智傑」指示： 1.於109年11月26日15時許，在臺南市○○區○○路0段00號凱基銀行東門分行，臨櫃自其上開凱基銀行○○分行帳戶提領25萬元 2.於同日15時16分至21分許，在同一銀行，持提款卡操作ATM分別提領2萬元、2萬5千元、3萬元、3萬元、1萬5千元，共計12萬元 　。 丁信傑提領上開金錢後，從中抽取4千元作為報酬，並 於同日15時22分許，在臺南市中西區西門路2段116巷內，將餘款36萬6千元交予高亜倫。     高亜倫收取上 開36萬6千元後，旋扣除其應得之報酬即收取金額之1%（3660元），再於附近將餘額交予詐欺集團綽號「賭聖」之成員。  丁信傑犯三人以上共同犯詐欺取財罪，處有期徒刑壹年貳月。 未扣案之丁信傑犯罪所得新臺幣肆仟元沒收，於全部或一部不能沒收或不宜執行沒收時，追徵其價額。  高亜倫犯三人以上共同犯詐欺取財罪，處有期徒刑壹年參月。 未扣案之高亜倫犯罪所得新臺幣參仟陸佰陸拾元沒收，於全部或一部不能沒收或不宜執行沒收時，追徵其價額。 

附錄本案論罪科刑法條：　　
組織犯罪防制條例第3條第1項
發起、主持、操縱或指揮犯罪組織者，處3年以上10年以下有期
徒刑，得併科新臺幣1億元以下罰金；參與者，處6月以上5年以
下有期徒刑，得併科新臺幣1千萬元以下罰金。但參與情節輕微
者，得減輕或免除其刑。
中華民國刑法第339條之4第1項
犯第 339 條詐欺罪而有下列情形之一者，處 1 年以上 7 年以
下有期徒刑，得併科 1 百萬元以下罰金：
一、冒用政府機關或公務員名義犯之。
二、三人以上共同犯之。
三、以廣播電視、電子通訊、網際網路或其他媒體等傳播工具，
    對公眾散布而犯之。
洗錢防制法第14條第1項
有第二條各款所列洗錢行為者，處 7 年以下有期徒刑，併科新
臺幣 5 百萬元以下罰金。